pl: Zwierzęta i artykuły dla zwierząt > Artykuły dla zwierząt > Ubrania dla zwierząt: Bandany dla zwierząt; Kokardy i wstążki dla zwierząt; Płaszcze dla zwierząt; Obroże i krawaty dla zwierząt; Kostiumy dla zwierząt; Sukienki dla zwierząt; Kapelusze dla zwierząt; Bluzy z kapturem dla zwierząt; Kurtki dla zwierząt; Płaszcze przeciwdeszczowe dla zwierząt; Kamizelki odblaskowe dla zwierząt; Szaliki dla zwierząt; Koszule dla zwierząt; Buty dla zwierząt; Skarpetki dla zwierząt; Okulary przeciwsłoneczne dla zwierząt; Swetry dla zwierząt
en: Animals & Pet Supplies > Pet Supplies > Pet Apparel: Pet Bandanas; Pet Bows & Ribbons; Pet Coats; Pet Collars & Ties; Pet Costumes; Pet Dresses; Pet Hats; Pet Hoodies; Pet Jackets; Pet Rain Coats; Pet Safety Vests; Pet Scarves; Pet Shirts; Pet Shoes; Pet Socks; Pet Sunglasses; Pet Sweaters
nl: Dieren > Benodigdheden voor huisdieren > Kleding voor huisdieren: Bandana's voor huisdieren; Strikken en linten voor huisdieren; Jassen voor huisdieren; Halsbanden en stropdassen voor huisdieren; Kostuums voor huisdieren; Jurken voor huisdieren; Hoeden voor huisdieren; Hoody's voor huisdieren; Jacks voor huisdieren; Regenjassen voor huisdieren; Veiligheidsvesten voor huisdieren; Sjaals voor huisdieren; Hemden voor huisdieren; Schoenen voor huisdieren; Sokken voor huisdieren; Zonnebrillen voor huisdieren; Truien voor huisdieren
zh-TW: 動物/寵物補給品 > 寵物用品 > 寵物衣服: 寵物頭巾; 寵物蝴蝶結和緞帶; 寵物大衣; 寵物項圈和牽繩; 寵物服飾; 寵物服裝; 寵物帽; 寵物連帽上衣; 寵物外套; 寵物雨衣; 寵物安全防護背心; 寵物圍巾; 寵物襯衫; 寵物鞋; 寵物襪; 寵物太陽眼鏡; 寵物毛衣
ko: 동물/반려동물 용품 > 반려동물 용품 > 반려동물 의류: 반려동물 반다나; 반려동물 나비넥타이/리본; 반려동물 코트; 반려동물 목줄; 반려동물 의상; 반려동물 드레스; 반려동물 모자; 반려동물 후드티; 반려동물 재킷; 반려동물 레인코트; 반려동물 안전 조끼; 반려동물 스카프; 반려동물 셔츠; 반려동물 신발; 반려동물 양말; 반려동물 선글라스; 반려동물 스웨터
sk-SK: Potreby pre zvieratá a domácich miláčikov > Potreby pre domácich miláčikov > Oblečenie pre domácich miláčikov: Šatky pre domácich miláčikov; Mašle a stuhy pre domácich miláčikov; Kabáty pre domácich miláčikov; Obojky a kravaty pre domácich miláčikov; Kostýmy pre domácich miláčikov; Šaty pre domácich miláčikov; Klobúky pre domácich miláčikov; Mikiny s kapucňou pre domácich miláčikov; Bundy pre domácich miláčikov; Plášte do dažďa pre domácich miláčikov; Bezpečnostné vesty pre domácich miláčikov; Šály pre domácich miláčikov; Tričká pre domácich miláčikov; Topánky pre domácich miláčikov; Ponožky pre domácich miláčikov; Slnečné okuliare pre domácich miláčikov; Svetre pre domácich miláčikov
it: Articoli per animali > Animali domestici - Articoli > Abbigliamento per animali domestici: Bandane per animali domestici; Fiocchi e nastri per animali domestici; Cappotti per animali domestici; Collari e cravatte per animali domestici; Costumi per animali domestici; Abiti per animali domestici; Cappelli per animali domestici; Felpe con cappuccio per animali domestici; Giacche per animali domestici; Cappotti antipioggia per animali domestici; Gilet di sicurezza per animali domestici; Sciarpe per animali domestici; Camicie per animali domestici; Scarpe per animali domestici; Calzini per animali domestici; Occhiali da sole per animali domestici; Maglioni per animali domestici
th: อุปกรณ์สำหรับสัตว์และสัตว์เลี้ยง > อุปกรณ์สัตว์เลี้ยง > เสื้อผ้าสัตว์เลี้ยง: ผ้าพันคอสำหรับสัตว์เลี้ยง; โบว์และริบบิ้นสำหรับสัตว์เลี้ยง; เสื้อโค้ทสัตว์เลี้ยง; ปลอกคอและเนคไทสำหรับสัตว์เลี้ยง; ชุดคอสตูมสัตว์เลี้ยง; ชุดเดรสสัตว์เลี้ยง; หมวกสัตว์เลี้ยง; เสื้อฮู้ดสำหรับสัตว์เลี้ยง; เสื้อแจ็คเก็ตสัตว์เลี้ยง; เสื้อกันฝนสัตว์เลี้ยง; เสื้อชูชีพสำหรับสัตว์เลี้ยง; ผ้าพันคอสัตว์เลี้ยง; เสื้อสัตว์เลี้ยง; รองเท้าสัตว์เลี้ยง; ถุงเท้าสัตว์เลี้ยง; แว่นกันแดดสำหรับสัตว์เลี้ยง; เสื้อกันหนาวสัตว์เลี้ยง
vi: Đồ dùng cho động vật & thú cưng > Đồ dùng cho thú cưng > Quần áo cho thú cưng: Khăn bandana cho thú cưng; Nơ & ruy băng cho thú cưng; Áo choàng cho thú cưng; Vòng cổ & cà vạt cho thú cưng; Trang phục hóa trang cho thú cưng; Váy cho thú cưng; Mũ cho thú cưng; Áo có mũ cho thú cưng; Áo khoác cho thú cưng; Áo mưa cho thú cưng; Áo gile an toàn cho thú cưng; Khăn quàng cho thú cưng; Áo sơ mi cho thú cưng; Giày cho thú cưng; Tất cho thú cưng; Kính râm cho thú cưng; Áo len cho thú cưng
cs: Chovatelství > Potřeby pro domácí zvířata > Oblečení pro domácí mazlíčky: Šátky pro domácí mazlíčky; Mašle a stuhy pro domácí mazlíčky; Kabátky pro domácí mazlíčky; Obojky a úvazky pro domácí mazlíčky; Kostýmy pro domácí mazlíčky; Šaty pro domácí mazlíčky; Čepice pro domácí mazlíčky; Mikiny s kapucí pro domácí mazlíčky; Bundy pro domácí mazlíčky; Pláštěnky pro domácí mazlíčky; Bezpečnostní vesty pro domácí mazlíčky; Šály pro domácí mazlíčky; Košile pro domácí mazlíčky; Obuv pro domácí mazlíčky; Ponožky pro domácí mazlíčky; Sluneční brýle pro domácí mazlíčky; Svetry pro domácí mazlíčky
hr-HR: Životinje i potrepštine za kućne ljubimce > Potrepštine za kućne ljubimce > Odjeća za kućne ljubimce: Marame za kućne ljubimce; Mašne i vrpce za kućne ljubimce; Kaputi za kućne ljubimce; Ogrlice i mašne za kućne ljubimce; Kostimi za kućne ljubimce; Haljine za kućne ljubimce; Šeširi za kućne ljubimce; Majice s kapuljačom za kućne ljubimce; Jakne za kućne ljubimce; Kabanice za kućne ljubimce; Sigurnosni prsluci za kućne ljubimce; Šalovi za kućne ljubimce; Majice za kućne ljubimce; Obuća za kućne ljubimce; Čarape za kućne ljubimce; Sunčane naočale za kućne ljubimce; Džemperi za kućne ljubimce
el: Ζώα και προμήθειες για κατοικίδια ζώα > Προμήθειες για κατοικίδια ζώα > Ένδυση για κατοικίδια ζώα: Μπαντάνες για κατοικίδια ζώα; Φιόγκοι και κορδέλες για κατοικίδια ζώα; Παλτό για κατοικίδια; Κολάρα & γραβάτες για κατοικίδια ζώα; Στολές για κατοικίδια; Φορέματα για κατοικίδια; Καπέλα για κατοικίδια; Φούτερ για κατοικίδια; Μπουφάν για κατοικίδια; Παλτό βροχής για κατοικίδια; Γιλέκα ασφαλείας για κατοικίδια; Κασκόλ για κατοικίδια; Μπλουζάκια για κατοικίδια ζώα; Παπούτσια για κατοικίδια ζώα; Κάλτσες για κατοικίδια; Γυαλιά ηλίου για κατοικίδια; Πουλόβερ για κατοικίδια ζώα
da: Dyr og tilbehør til kæledyr > Tilbehør til kæledyr > Tøj til kæledyr: Bandanaer til kæledyr; Sløjfer og bånd til kæledyr; Frakker til kæledyr; Halsbånd og snore til kæledyr; Kostumer til kæledyr; Kjoler til kæledyr; Hatte til kæledyr; Hættetrøjer til kæledyr; Jakker til kæledyr; Regnjakker til kæledyr; Sikkerhedsveste til kæledyr; Tørklæder til kæledyr; Trøjer til kæledyr; Sko til kæledyr; Strømper til kæledyr; Solbriller til kæledyr; Sweatere til kæledyr
tr: Hayvanlar ve Evcil Hayvan Ürünleri > Evcil Hayvan Ürünleri > Evcil Hayvan Kıyafetleri: Evcil Hayvan Bandanaları; Evcil Hayvan Papyonları ve Kurdeleleri; Evcil Hayvan Montları; Evcil Hayvan Tasmaları ve İpleri; Evcil Hayvan Kostümleri; Evcil Hayvan Elbiseleri; Evcil Hayvan Şapkaları; Evcil Hayvan Kapşonluları; Evcil Hayvan Ceketleri; Evcil Hayvan Yağmurlukları; Evcil Hayvan Güvenlik Yelekleri; Evcil Hayvan Eşarpları; Evcil Hayvan Gömlekleri; Evcil Hayvan Ayakkabıları; Evcil Hayvan Çorapları; Evcil Hayvan Güneş Gözlüğü; Evcil Hayvan Kazakları
pt-PT: Artigos para animais e animais estimação > Artigos para animais > Roupa para animais de estimação: Bandanas para animais de estimação; Laços e fitas para animais de estimação; Casacos para animais de estimação; Coleiras e gravatas para animais de estimação; Trajes para animais de estimação; Vestidos para animais de estimação; Chapéus para animais de estimação; Camisolas com capuz para animais de estimação; Jaquetas para animais de estimação; Casacos impermeáveis para animais de estimação; Coletes de segurança para animais de estimação; Lenços para animais de estimação; Camisas para animais de estimação; Sapatos para animais de estimação; Meias para animais de estimação; Óculos de sol para animais de estimação; Camisolas para animais de estimação
ro-RO: Animale și articole pentru animale de companie > Articole pentru animale de companie > Îmbrăcăminte pentru animale de companie: Bandane pentru animale de companie; Funde și panglici pentru animale de companie; Haine pentru animale de companie; Gulere și cravate pentru animale de companie; Costume pentru animale de companie; Rochii pentru animale de companie; Pălării pentru animale de companie; Hanorace pentru animale de companie; Jachete pentru animale de companie; Haine de ploaie pentru animale de companie; Veste de siguranță pentru animale de companie; Eșarfe pentru animale de companie; Cămăși pentru animale de companie; Încălțăminte pentru animale de companie; Șosete pentru animale de companie; Ochelari de soare pentru animale de companie; Pulovere pentru animale de companie
de: Tiere & Tierbedarf > Haustierbedarf > Tierbekleidung: Bandanas für Haustiere; Schleifen und Bänder für Haustiere; Mäntel für Haustiere; Halsbänder und Krawatten für Haustiere; Kostüme für Haustiere; Kleider für für Haustiere; Hüte für Haustiere; Kapuzenpullis für für Haustiere; Jacken für Haustiere; Regenmäntel für Haustiere; Sicherheitswesten für Haustiere; Schals für Haustiere; Hemden für Haustiere; Schuhe für Haustiere; Socken für Haustiere; Sonnenbrillen für Haustiere; Pullover für Haustiere
lt-LT: Gyvūnai ir prekės naminiams gyvūnams > Prekės naminiams gyvūnams > Apranga naminiams gyvūnams: Bandanos naminiams gyvūnams; Lankeliai ir kaspinai naminiams gyvūnams; Paltai naminiams gyvūnams; Apykaklės ir kaklaraiščiai naminiams gyvūnams; Kostiumai naminiams gyvūnams; Suknelės naminiams gyvūnams; Kepurės naminiams gyvūnams; Megztiniai su gobtuvu naminiams gyvūnams; Striukės naminiams gyvūnams; Lietpalčiai naminiams gyvūnams; Saugos liemenės naminiams gyvūnams; Šalikai naminiams gyvūnams; Marškiniai naminiams gyvūnams; Batai naminiams gyvūnams; Kojinės naminiams gyvūnams; Saulės akiniai naminiams gyvūnams; Megztiniai naminiams gyvūnams
pt-BR: Animais e produtos para animais de estimação > Suprimentos para animais de estimação > Vestuário para animais de estimação: Bandanas para animais de estimação; Laços e fitas para animais de estimação; Casacos para animais de estimação; Coleiras e gravatas para animais de estimação; Fantasias para animais de estimação; Vestidos para animais de estimação; Chapéus para animais de estimação; Moletons para animais de estimação; Jaquetas para animais de estimação; Capas de chuva para animais de estimação; Coletes de segurança para animais de estimação; Lenços para animais de estimação; Camisas para animais de estimação; Sapatos para animais de estimação; Meias para animais de estimação; Óculos de sol para animais de estimação; Suéteres para animais de estimação
ja: ペット・ペット用品 > ペット用品 > ペット用ウェア: ペット用バンダナ; ペット用蝶ネクタイ・リボン; ペット用コート; ペット用首輪・ネクタイ; ペット用コスチューム; ペット用ドレス; ペット用帽子; ペット用パーカー; ペット用ジャケット; ペット用レインコート; ペット用安全ベスト; ペット用スカーフ; ペット用シャツ; ペット用靴; ペット用ソックス; ペット用サングラス; ペット用セーター
ru: Животные и товары для питомцев > Товары для домашних животных > Одежда, обувь и аксессуары для домашних животных: Банданы для домашних животных; Банты и ленты для домашних животных; Попоны для домашних животных; Ошейники и галстуки для домашних животных; Костюмы для домашних животных; Платья для домашних животных; Головные уборы для домашних животных; Толстовки для домашних животных; Куртки для домашних животных; Дождевики для домашних животных; Сигнальные жилеты для домашних животных; Шарфы для домашних животных; Футболки для домашних животных; Обувь для домашних животных; Носки для домашних животных; Солнцезащитные очки для домашних животных; Свитеры для домашних животных
nb: Produkter til dyr og husdyr > Husdyrprodukter > Klær til husdyr: Bandanaer til husdyr; Buer og bånd til husdyr; Frakker til husdyr; Halsbånd og slips til husdyr; Kostymer til husdyr; Kjoler til husdyr; Hatter til husdyr; Hettegensere til husdyr; Jakker til husdyr; Regnfrakker til husdyr; Sikkerhetsvester til husdyr; Skjerf til husdyr; Skjorter til husdyr; Sko til husdyr; Sokker til husdyr; Solbriller til husdyr; Gensere til husdyr
fi: Eläinten ja lemmikkieläinten tarvikkeet > Lemmikkieläinten tarvikkeet > Lemmikkien varusteet: Lemmikkien bandanat; Lemmikkien rusetit ja nauhat; Lemmikkien takit; Lemmikkien kaulapannat ja solmiot; Lemmikkien asut; Lemmikkien mekot; Lemmikkien hatut; Lemmikkien hupparit; Lemmikkien pikkutakit; Lemmikkien sadetakit; Lemmikkien turvaliivit; Lemmikkien huivit; Lemmikkien paidat; Lemmikkien kengät; Lemmikkien sukat; Lemmikkien aurinkolasit; Lemmikkien puserot
fr: Animaux et articles pour animaux de compagnie > Articles pour animaux de compagnie > Vêtements pour animaux de compagnie: Bandanas pour animaux de compagnie; Rubans pour animaux de compagnie; Manteaux pour animaux de compagnie; Colliers et cravates pour animaux de compagnie; Costumes pour animaux de compagnie; Robes pour animaux de compagnie; Chapeaux pour animaux de compagnie; Sweats à capuche pour animaux de compagnie; Vestes pour animaux de compagnie; Manteaux de pluie pour animaux de compagnie; Gilets de sécurité pour animaux de compagnie; Foulards pour animaux de compagnie; Chemises pour animaux de compagnie; Chaussures pour animaux de compagnie; Chaussettes pour animaux de compagnie; Lunettes de soleil pour animaux de compagnie; Pulls pour animaux de compagnie
hu: Állatok és kisállatkellékek > Háziállat-kellékek > Háziállat-ruházat: Háziállatkendők; Háziállatmasnik és -szalagok; Háziállatkabátok; Háziállat-nyakörvek és -nyakkendők; Háziállat-jelmezek; Háziállatruhák; Háziállatkalapok; Háziállat kapucnis pulóverek; Háziállatdzsekik; Háziállat-esőkabátok; Háziállat biztonsági mellények; Háziállatsálak; Háziállatingek; Háziállatcipők; Háziállatzoknik; Háziállat-napszemüvegek; Háziállat-pulóverek
sl-SI: Živali in pripomočki za hišne ljubljenčke > Pripomočki za hišne ljubljenčke > Oblačila za hišne ljubljenčke: Rutke za hišne ljubljenčke; Pentlje in trakovi za hišne ljubljenčke; Plašči za hišne ljubljenčke; Ovratnice in kravate za hišne ljubljenčke; Kostumi za hišne ljubljenčke; Obleke za hišne ljubljenčke; Pokrivala za hišne ljubljenčke; Puloverji s kapuco za hišne ljubljenčke; Jakne za hišne ljubljenčke; Dežni plašči za hišne ljubljenčke; Rešilni jopiči za hišne ljubljenčke; Šali za hišne ljubljenčke; Majice za hišne ljubljenčke; Obutev za hišne ljubljenčke; Nogavice za hišne ljubljenčke; Sončna očala za hišne ljubljenčke; Puloverji za hišne ljubljenčke
bg-BG: Артикули за животни и домашни любимци > Артикули за домашни любимци > Облекло за домашни любимци: Бандани за домашни любимци; Ленти и панделки за домашни любимци; Палта за домашни любимци; Нашийници и вратовръзки за домашни любимци; Костюми за домашни любимци; Рокли за домашни любимци; Шапки за домашни любимци; Суетшърти с качулка за домашни любимци; Якета за домашни любимци; Дъждобрани за домашни любимци; Предпазни жилетки за домашни любимци; Шалове за домашни любимци; Ризи за домашни любимци; Обувки за домашни любимци; Чорапи за домашни любимци; Слънчеви очила за домашни любимци; Пуловери за домашни любимци
sv: Djur och tillbehör till husdjur > Tillbehör till husdjur > Husdjurskläder: Husdjursbandanas; Husdjursrosetter och band; Husdjursrockar; Hurdjurshalsband och -slipsar; Husdjurskostymer; Husdjursklänningar; Husdjurshattar; Husdjurshoodies; Pet-jackor; Husdjursregnrockar; Husdjursflytvästar; Husdjurshalsdukar; Husdjursskjortor; Husdjursskor; Husdjursstrumpor; Husdjurssolglasögon; Husdjurströjor
es: Productos para mascotas y animales > Productos para mascotas > Ropa para mascotas: Pañuelos para mascotas; Lazos y cintas para mascotas; Abrigos para mascotas; Collares y lazos para mascotas; Disfraces para mascotas; Vestidos para mascotas; Sombreros para mascotas; Sudaderas con capucha para mascotas; Chaquetas para mascotas; Impermeables para mascotas; Chalecos de seguridad para mascotas; Bufandas para mascotas; Camisas para mascotas; Zapatos para mascotas; Calcetines para mascotas; Gafas de sol para mascotas; Jerséis para mascotas
zh-CN: 动物/宠物用品 > 宠物用品 > 宠物服: 宠物头巾; 宠物蝴蝶结和丝带; 宠物外套; 宠物项圈和领带; 宠物服装; 宠物裙装; 宠物帽子; 宠物连帽衫; 宠物夹克; 宠物雨衣; 宠物安全背心; 宠物围巾; 宠物衬衫; 宠物鞋; 宠物袜; 宠物太阳镜; 宠物毛衣